---
title: "Tema 3- Asociation Rules"
output:
  html_document:
    df_print: paged
---


Doua chestii de facut.

Regula x -> y
Regula x -> Clasa

sup = P (xuy) = F(xuy)/x
Reprezinta Frecventa itemilor din regula / total items
De luat in considerare iteme care au un suport mai mare de 0.1?

conf = P (Y|X)
Reprezinta increderea cu care y il implica pe X
Egal cu nr aparitii x si y / nr aparitii x

lift = conf*F(y)
Lift mai mare ca 1 inseamna ca y -> x. Cu cat mai mare cu atat y -> x mai tare
Lift mai mic ca 1 inseamnca ca y nu il -> x. Indiferent de confidence lvl.



Loading libraries
```{r,warning=FALSE}
library(ggplot2)
library(readr) 
library(plyr)
library(dplyr)
library(mice)
library(tibble)
library(RWeka)
```
Reading data

```{r}
train = read.csv("./input/train.csv")
test = read.csv("./input/test.csv")

train=na.omit(train)
test$Survived <- NA

ggplot(train)+geom_bar(aes(Survived))+facet_wrap(~Sex)
ggplot(train)+geom_bar(aes(Survived))+facet_wrap(~Pclass)
ggplot(train)+geom_bar(aes(Survived))+facet_wrap(~Embarked)
```

Data structure
```{r}

#head(train,n=10)


#Droping columns

titanic=rbind(train,test)

titanic$Survived=as.factor(titanic$Survived)
titanic$Family=titanic$SibSp+titanic$Parch+1 

titanic$Deck=as.factor(substring(titanic$Cabin,1,1)) 

titanic$title=gsub("^.*, (.*?)\\..*$", "\\1",titanic$Name)

#There are many titles quite similar between them, so we're gonna to simplify them:

titanic$title[titanic$title == 'Mlle']='Miss'
titanic$title[titanic$title == 'Ms']          <- 'Miss'
titanic$title[titanic$title == 'Mme']         <- 'Mrs' 
titanic$title[titanic$title == 'Lady']          <- 'Miss'
titanic$title[titanic$title == 'Dona']          <- 'Miss'
titanic$title[titanic$title == 'Capt']        <- 'Officer' 
titanic$title[titanic$title =='Col']        <- 'Officer' 
titanic$title[titanic$title == 'Major']   <- 'Officer'
titanic$title[titanic$title =='Dr']   <- 'Officer'
titanic$title[titanic$title == 'Rev']   <- 'Officer'
titanic$title[titanic$title == 'Don']   <- 'Officer'
titanic$title[titanic$title == 'Sir']   <- 'Officer'
titanic$title[titanic$title == 'the Countess']   <- 'Officer'
titanic$title[titanic$title == 'Jonkheer']   <- 'Officer'

titanic$title=as.factor(titanic$title)

set.seed(129)
mice_mod <- mice(titanic[, !names(titanic) %in% c('PassengerId','Name','Ticket','Cabin','Family','Surname','Survived')], method='rf') 
mice_output <- complete(mice_mod)
titanic$Age <- mice_output$Age

#Traveling alone
#We also will include a variable of repeated Tickets (people who bought tickets together)

titanic <- ddply(titanic,.(Ticket),transform,Ticketsize=length(Ticket))
titanic$Ticketsize <- as.factor(titanic$Ticketsize)
titanic <- titanic[order(titanic$PassengerId),]


titanic$Adult[titanic$Age<18]=0
titanic$Adult[titanic$Age>17]=1

titanic_train=titanic[1:714,]
titanic_test=titanic[715:1132,]


```


Viewing data after alterations
```{r}
head(titanic_train)
ggplot(titanic_train)+geom_bar(aes(Survived))+facet_wrap(~Adult)
ggplot(titanic_train)+geom_bar(aes(Survived))+facet_wrap(~Family)
ggplot(titanic_train)+geom_bar(aes(Survived))+facet_wrap(~Deck)
ggplot(titanic_train)+geom_bar(aes(Survived))+facet_wrap(~title)
```


Generating rules
```{r}
titanic_model_RL <- JRip(Survived ~ Pclass +Sex+ Adult+ Family + Deck + title + Embarked + Ticketsize, data = titanic_train)
prediction_RL=predict(titanic_model_RL,titanic_test)

titanic_model_RL
```

Prediction results
```{r}
results=data.frame(titanic_test$PassengerId)
results$Survived=prediction_RL
results$Survived=as.integer(results$Survived)-1
colnames(results)=c("PassengerID","Survived")
write.csv(results, file="results.csv",row.names=FALSE)
```

